# 政府补助新准则确认

提问人：M-wish 时间：2017-08-22 20:15:53
请教陈版，甲公司于 2017 年 3 月份收到政府补助 400 万，用于奖励以前年度购买的固定资产。按旧准则是作为资产相关，因为是事后补助，直接计入当期营业外收入。现按新准则规定，是要冲减以前的资产入账价值(补助很笼统的，不能对应到购入的哪一批资产)，或是直接计入其他收益

回答人：chenyiwei
首先，原准则下对此类情况也是应作为与资产相关的政府补助，在折旧期限内分摊的。不应“因为是事后补助，直接计入当期营业外收入”。 如果无法确切对应到某一项或某几项资产，则建议按照该批资产的成本与补助金额的比例按比例冲减，或者选择若干项最重要资产进行冲减。

提问人：ssxsj 时间：2017-08-22 22:48:52
请问收到中央或省预算内投资计划的拨款，主要是用于环境治理工程或搬迁改造收储，是应计入专项应付款还是递延收益呢

回答人：chenyiwei
这类情况多数是作为“投资补助”先计入专项应付款，项目竣工后转入资本公积。